ACTA INGOBERLAB 301
===================
Madrid, 06 de Junio del 2017

**N.º Asistentes: Unas 30 personas.**

## Presentación

Nos hemos ido presentando. Se ha realizado una ronda de presentación inicial y luego conforme algunas personas se han incorporado se les ha ido proponiendo para que se presenten.

## Lectura de los puntos del día

Se ha realizado una lectura de los puntos del día añadidos durante la semana en un pad.

## Resumen Asamblea General de La Ingobernable

Se ha leido el resumen. Lo ha leido Agustin desde su telefono.

El 24 de Junio será el día de apertura (puertas abiertas). Hemos hablado de Tener talleres/charlas/actividades  para ese día. Faltan 2 semanas.

Este viernes 9 tenemos que ir gente para cubrir turnos de cafeta y puerta a partir delas 19:00.


## Necesidades de cara a la web y sistema de La Ingobernable

Es urgente montar ya la base para esto y no ponerlo a nombre personal.
Falta que nos digan quien será el titular del server.

Alba dio los datos de una asociación pero Apardo tiene que hablar con ellos para mandarles lo que quiere decir poner a nombre de ellos el server.

Hemos de hacerlo cuanto antes.

Los de economia dicen que le adelantemos el dinero.

Mirar si el proveedor acepta bitcoins o paysafecard.

Apardo dice que primero hacerlo atraves de la asociación (Hablar con  Alba).a.

Se ha hablado de los aplicativos base a instalar. Un wordpress multisite y nextcloud.  Se podria montar collab se ha sugerido.

Algunas personas han propuesto ir avanzando esto aunque sea en otro server para que cuando tengamos la maquina sea migrar base de datos y aplicativos.


## Repaso a tareas y materiales pendientes para acondicionamiento de la infraestructura telematica de La Ingobernable

* Cableado ethernet. Cat5e minimo. 300 metros.
* Sucos machos, enchufes, … para los apaños de las regletas.
* Extintores de fuego azul . Nos lo donan los teatros.
* Conectrol se usa como proveedor en la tabacalera.
* Falta un alimentador para un router Cisco.


## Propuesta devolución al Eko

Iwanttobefreak nos habla de montar una antena  (un nodo solar) con GUIFI en el CSRO EKO . Comenta Agustin que alex ya han empezado ese proyecto.
Una forma de agradecerles por las mesas.


## Propuestas de actividades

- Lorena nos ha hablado de unas Jornadas feministas muy light. Lorena lanza una propuesta para hacer un taller sobre cyberseguridad con enfoque feminista. Para el día 24.
Para ello se ha comentado hablar con Martu, Esther y Virginia. Se organizarán entre ellas para llevarlo a buen termino.


- Propuesta de charla. Una propuesta sobre charla en la que hablar de música online, plataformas para compartir musica, …

- Propuesta de Taller de Autodefensa digital para colectivos de duración minima de 3 horas. Es muy practico e interactivo. A nivel basico. Maximo unas 20 personas. La persona que lo ha propuesto lo confirmará para la semana que viene.

- Otra propuesta de Taller de ingeniereia social y reconocimiento (primera fase del pentesting).

- Se ha propuesto que para el 24 podemos mover el cineforum del ciclo hacktivismo del lunes al sábado 24 de Junio y montar una presentación de lo que hacemos o queremos hacer en el hacklab (y lo que ya estamos haciendo).
Alguien ha de preguntar  de que hora a que hora serán las jornadas de puertas abiertas del centro.

- Propuesta de taller:  Arduino para las escuelas. Hackerkids.space
Ya existe un piloto. Una propuesta de este tipo.  Hacer un hackerkids para ese día.  Inicialmente hacerlo el 24 y si le gusta  a la gente poder hacerlo otras veces o seguir con esa línea.


- Propuesta de taller de cableado con borrado de discos a lo barcenas. Para este viernes 9.

- Preguntar por necesiades de otras comisiones. Kalam  se la come.

- Propuesta de gentrificación fotomatón fisico/red. Acción para cuando podamos montar el tinglado y darle una fecha de inicio.

- Ya tenemos impresora 3D.  Es una impresora i2 . Propuesta de reconvertirla a una i3. Es la version vieja. Tiene más de 4 años.


## Cuidados

Nada en este punto por ausencia de gente involucrada que tuviese algo de que decir en cierto conflicto latente existente.



## Varios


Apardo quiere que nos paremos un día a repensar para crear una hoja de ruta y que salgan unas líneas de trabajo que permitan crear un contenido bien pensado. Este sábado 10 de Junio siguiente nos pararmos a hablar.

Peter, Xavieros, Lorena, Jordila y iokese van a dinamizar y trabajar para que sea un exito ese debate interno de este sábado 10 de Junio.

Kalam reafirma la importancia de parar a repensarnos este sábado y poder trabajar con estrategia.

Chema quiere y propone hablar de organizar el hackmeeting en el centro social La Ingobernable. Chema será el que mande la propuesta a la lista del hackmeeting. Se comenta que antes de ello tendremos que hablarlo bien. Este mismo sábado 10 esta propuesta tiene cabida al ser una línea de trabajo que necesita de involucrar a mucha gente, mucho curro y estudio.


Ha llegado Julian (artista visual). Se ha presentado.

Aplausos al terminar la asamblea.

Hemos estado hablando largo y tendido despues de la asamblea y nos hemos ido a cenar.
