ACTA INGOBERLAB 301
===================
Madrid, 30 de Mayo de 2017

Comenzamos a las 19:35

**Número de asistentes: 12 personas.**

## Ronda de presentación

Hemos comenzado con una ronda de presentación. Algunas personas han llegado tarde y se han ido incorporando. Otras se han ido nada más comenzar ya que no podían quedarse y venían a saludar :).

## Relación con el centro

Sobre dar cobertura WIFI al edificio. Ahora mismo existe cobertura wifi al lado de la cafeta, en la sala de asambleas generales otro AP, En la sala 2.1 otro y en la 3.1 otro. Cuando se conecta mucha gente en por ejemplo la sala de asamblea general se cae al ser punto de acceso caseros y malos (lo que tenia la gente por casa y ha donado buenamente).
La propuesta es poner puntos de acceso profesionales para dar cobertura a todo el centro pero ahora mismo no se dispone de mucho dinero y por tanto la propuesta se ha modificado para colocar solamente 2 puntos de acceso profesionales. Uno en la cafeta y otro en la sala de la asamblea general.

Se necesitará también 100 metros. Más o menos unos 90 € por punto de acceso. En total unos 220 euros entre todo aproximadamente. Mañana en asamblea general Jandro presentará el presupuesto para ver si se acepta.

El tema del servidor. La idea es contratar un servidor para todo el centro con servicios como wordpress multisite, nextcloud, etherpad, ethercalc, …

La gente está proponiéndose para poder montar cuando se contrate. Se han propuesto para montar el tinglado si fuese necesario gente de 15hack y deconstruyendo si hiciera falta.

Se ha comentado de no dar subdominios a todo cristo y si a las comisiones por ejemplo.

Se ha decidido que se propondrá la compra del server que proponía Apardo (el dedicado de 32Gb de unos 40€ al mes).
Nadie de los presentes se opone y quedamos a la espera de lo que se decida en la asamblea general de mañana miercoles 31 de Mayo.

Se ha incorporado Eduardo (de la comisión Bienvenida). Nos ha hablado de un futuro proyecto llamado “Ateneo de saberes compartidos” (un proyecto independiente a bienvenida). Buscan un subdominio que penda del dominio de la ingobernable para poder colocar allí todo el tinglado.

Eduardo nos ha dejado el correo sentido666@gmail.com para avisarle cuando tengamos el server. Avisar también a bienvenida.

Se necesita gente que nos quedemos a hacer turnos de puerta (generalmente de 7 a 10 y de 10 a cierre). Actualmente se está usando un doodle ( http://doodle.com/poll/zvvmz82uz585hq7b#table ) en el que apuntas tu disponibilidad.

Se ha decidido proponer mañana miércoles en asamblea general proponernos a hacer turnos los viernes quienes podamos. Para permanencias se ha de llevar saco y esterilla.

## Necesidades materiales

Se ha abierto una lista para necesidades del centro a nivel general.

Necesitamos:
- Ventiladores.
- Furgoneta para ir a la EKO a por mesas cuando se pueda. Se ha comentado que Jose Legido ofreció su furgoneta y que sería bueno hablar con él para ver si puede. También hablar con infraestructura. Jandro está en infraestructura.

Ya no necesitamos o nos han traído:

- Regletas posiblemente ya no muchas más. Hoy se han traído 4 regletas nuevas más.
- Se han traído un ordenador sin pantalla y cables de todo tipo (se tendrá que clasificar).
- Se han traído sillas y mesas para el centro. Posiblemente ahora mismo sillas ya no se precisan pero si mesas.
- Nos han traído una cabina de discos.

## Tema asamblea

Las decisiones importantes se dejarán un par de días para rebatirlas tras la publicación del ACTA. En caso de existir discrepancias se rebatirán en la siguiente asamblea y quienes la rebatan sería bueno que asistiesen para defenderlas y discutirlas.

Montar algún sistema para que la gente que no venga pueda venir pese a que lo más razonable parece ser que tengan un margen de varios días para poder rebatir decisiones tras la publicación del ACTA.
Se ha hablado de abrir un canal virtual a gente involucrada en el proyecto para que si no pueden asistir tengan la oportunidad de intervenir virtualmente.

El mismo canal puede servir para otro tipo de intervenciones no solamente para asambleas (por ejemplo para streaming de charlas/talleres/debates).
Fanta ha propuesto hacer un muñeco y sentarlo en una silla. Se precisa de un mono para rellenarlo y luego se le pondrá ropa hacker y esas cosas (también para jugar con arduino para hacer que el cuello del muñeco gire y se pueda de forma remota mover la cabeza).

## Actividades y contenidos

Se ha comentado de seguir el Lunes con el Cineforum.
Seguimos semanalmente con el ciclo Hacktivismo. Se han propuesto algunas pelis pero durante la semana se intentará que más gente proponga peliculas en relación sobre el ciclo quienes quieran. Hablar con el colectivo de cine para coordinarnos en un futuro cuando tengan montada la sala (ya están trabajando en ella).

Los martes serán para la asamblea. Los martes a la tarde se ha de intentar no poner actividades para no solapar la asamblea o que la asamblea no solape actividades. Por la mañana no existiría problema.

Nos hemos tirado unas 3 horas hoy. La semana pasada tambien duró la asamblea otras 3 horas. De modo que se intentará con el tiempo dinamizarla un poco aunque ahora se ve normal que sean así de largas.

Se han creado algunos grupos para ir gestionando actividades (y eso no quiere decir que si quieres proponer algo no se pueda hacer ).

Se han planteado esos grupos para gestionar sesiones de estos tipos:

- Sesiones de introducción a algo.
- Sesiones de infraestructura (para montar los puntos de acceso, …).
- Debates. Reflexiones. Temas teóricos.
- Talleres para desarrollo de herramientas tecnológicas.
- Sábados oscuros. Sábados toda la noche hackathon.

Se ha comentado que mejor usar la palabra sesión en vez de taller. Aunque también se ha comentado que no pasa nada por usar taller.

Para el Jueves 8 sería posible un taller de autodefensa digital. Hora por confirmar.
Se ha comentado la posibilidad del taller sobre LxC. Nadie se opone. Se precisa concretar hora y fecha.

## Cuidados

Cuando viene gente nueva intentar hacer un espacio amable e invitarles a presentarse.
Tiempos para hablar si alguien en algún proyecto o grupo se agobia. Que sepan levantar la mano a tiempo.
Se propone ser lo más inclusivos/as posible y cuando notemos que no lo estamos siendo recular lo posible.
Cuidados es importante.

Finalmente ha llegado Carmen. Ha propuesto algunas cosas pero el ACTA ya estaba cerrado :).
Nos hemos ido a tomar algo y a cenar.
No hemos montado aún el corcho para la chica de los masajes.
